【裁判字號】    98,訴,57
【裁判日期】    980224
【裁判案由】    違反毒品危害防制條例
【裁判全文】
臺灣新竹地方法院刑事判決                98年度訴字第57號
公  訴  人  臺灣新竹地方法院檢察署檢察官
被      告  甲○○
                      號
                    （另案羈押在臺灣新竹看守所）
指定辯護人  本院公設辯護人林建和
上列被告因違反毒品危害防制條例案件，經檢察官提起公訴後（
97 年 度毒偵字第2332號），聲請改依認罪協商程序而為判決，
本院合議庭予以同意，並裁定由受命法官獨任進行協商程序，判
決如下：
    主  文
甲○○施用第一級毒品罪，累犯，處有期徒刑玖月，扣案之注射
針筒壹支，沒收之；又施用第二級毒品罪，累犯，處有期徒刑伍
月。應執行有期徒刑壹年。扣案之注射針筒壹支，沒收之。
    事實及理由
一、犯罪事實：
  (一)甲○○前於民國93年間，因恐嚇危害安全案件，經本院於93
    年10月22日以93年度竹東簡字第132 號判決判處有期徒刑4
    月，於94年8 月26日縮刑期滿執行完畢；復於93年間，因施
    用第一級及第二級毒品案件，經本院於94年7 月28日以94年
    度訴字第285 號判決分別判處有期徒刑10月、4 月，嗣經臺
    灣高等法院於94年10月11日以94年度上訴字第2764號判決上
    訴駁回確定；又於94年間，因竊盜、肇事逃逸、故買贓物、
    收受贓物、過失傷害案件，經本院於95年1 月17日以94年度
    交訴字第42號判決分別判處有期徒刑10月、8 月、7 月、4
    月、3 月，分別經減刑後，經定應執行有期徒刑1 年8 月確
    定；再於94年間，因竊盜案件，經本院於94年12月29日以94
    年度竹東簡字第202 號判決判處有期徒刑6 月，減為3 月確
    定，前開各罪經接續執行，甫於96年11月2 日縮刑期滿執行
    完畢。
  (二)又甲○○前於88年間因施用毒品案件，經本院於88年9 月3
    日以88年度毒聲字第1780號裁定送觀察勒戒，經認有繼續施
    用毒品傾向，經本院於88年10月25日以88年度毒聲字第2032
    號裁定令入戒治處所施以強制戒治1 年，嗣其前開強制戒治
    執行滿3 月後，經戒治所認無繼續戒治之必要，乃報由臺灣
    新竹地方法院檢察署檢察官聲請本院以89年度毒聲字第827
    號裁定停止戒治，所餘戒治期間付保護管束，嗣於保護管束
    中，復經本院以89年度毒聲字第1654號裁定撤銷停止戒治，
    令入戒治處所施以強制戒治，迄於90年2 月15日強制戒治期
    滿執行完畢釋放，由臺灣新竹地方法院檢察署檢察官以90年
    度戒毒偵字第58號為不起訴處分確定。復因施用第一級及第
    二級毒品案件，分別經本院以94年度訴字第285 號判決分別
    判處有期徒刑10月、4 月；以97年度訴字第630 號判決分別
    判處有期徒刑8 月、5 月；以97年度訴字第1229號判決處施
    用第一級毒品有期徒刑10月確定。
  (三)詎其仍不知悔改，復基於施用第一級毒品海洛因之犯意，於
    97年6 月23日16時許，在其位在新竹縣橫山鄉○○村○○路
    ○段184 巷2 號住處，以將海洛因放置於針筒之注射方式，
    施用第一級毒品海洛因1 次；另基於施用第二級毒品甲基安
    非他命（起訴書誤載為安非他命）之犯意，於97年6 月22日
    中午某時在上開處所以將甲基安非他命置於玻璃球燒烤方式
    ，施用第二級毒品甲基安非他命1 次。嗣為警於97年6 月23
    日17時20分許，持搜索票在上開處所查獲，並扣得其所有供
    施用第一級毒品海洛因所用之注射針筒1 支。案經新竹市警
    察局第二分局報請臺灣新竹地方法院檢察署檢察官偵查起訴
    。
二、證據：
  (一)被告於警詢、偵查及本院審理時之自白。
  (二)臺灣尖端先進生技醫藥股份有限公司97年7 月2 日之濫用藥
    物檢驗報告、新竹市警察局辦理煙毒、麻醉藥品案尿液送驗
    受檢人真實姓名代號對照表暨送驗登記簿、搜索扣押筆錄、
    扣押物品目錄表、臺灣新竹地方法院檢察署刑案資料查註紀
    錄表、臺灣高等法院被告前案紀錄表、全國施用毒品案件記
    錄表、受觀察勒戒人毒品及前科紀錄簡列表及矯正簡表、照
    片2 張，在卷可稽。
  (三)注射針筒1 支扣案。
三、附註事項：
    甲基安非他命經施用進入人體後，經人體代謝作用，約百分
    之70於24小時內自尿中排出，約百分之90於96小時內自尿中
    排出，最長可能不會超過4 日，此有行政院衛生署藥物食品
    檢驗局81年9 月8 日81藥檢壹字第8114885 號函、81年2 月
    8 日81藥檢壹字第001156號函可參。又施用甲基安非他命之
    代謝最先是去N-甲基（N-deme thylation）形成安非他命，
    而施用甲基安非他命後，在正常尿液PH值情況下，24小時內
    ，有43％服用劑量以甲基安非他命原態排出；又施用安非他
    命後，其尿液不致檢出甲基安非他命陽性反應，而施用甲基
    安非他命後，其尿液可檢出甲基安非他命和其代謝物安非他
    命成分，此亦有行政院衛生署管制藥品管理局93年11月2 日
    管檢字第0930010499號函可參；且以氣相層析質譜分析法作
    藥物及其代謝產物之定性及定量分析檢驗者，幾乎不會有偽
    陽性反應產生，亦即如尿液中未含有煙毒之反應者，即不可
    能產生因藥物所引起之偽陽性反應；此為毒品檢驗學之常規
    ，亦為本院辦理相關違反毒品危害防制條例案件所知悉，是
    以本件被告為警採集之尿液經檢驗後尿液中既呈安非他命甲
    基安非他命陽性反應，足徵被告於97年6 月22日中午某時所
    施用的第二級毒品應係甲基安非他命，而非安非他命，公訴
    人起訴被告施用第二級毒品安非他命，容有誤會，應予更正
    ，附此敘明。
四、本案經檢察官與被告於審判外達成協商之合意且被告已認罪
    ，其合意內容為：被告施用第一級毒品海洛因，願受有期徒
    刑9 月之宣告；施用施用第二級毒品甲基安非他命願受有期
    徒刑5 月之宣告。合併應執行有期徒刑1 年。扣案之注射針
    筒1 支沒收。
五、經查：上開協商合意並無刑事訴訟法第455 條之4 第1 項所
    列情形之一，檢察官聲請改依協商程序而為判決，本院爰不
    經言詞辯論，於協商合意範圍內為協商判決。
六、應適用之法條：刑事訴訟法第455 條之4 第2 項、第455 條
    之8 、第454 條第2 項，毒品危害防制條例第10條第1 項、
    第2 項，刑法第11條前段、第47條第1 項、第51條第5 款、
    第38條第1 項第2 款，判決如主文。
七、本判決除有刑事訴訟法第455 條之4 第1 項第1 款、第2 款
    、第4 款、第6 款、第7 款所定情形之一，或違反同條第2
    項規定者，得自收受判決送達之日起10日內，向本院提出上
    訴書狀，上訴於第二審法院外，不得上訴。
本案經檢察官洪裕翔到庭執行職務。
中    華    民    國    98    年    2     月    24    日
                  刑事第四庭  法  官  朱美璘
以上正本證明與原本無異
中    華    民    國    98    年    2     月    24    日
                              書記官  楊嘉惠
附錄本案論罪科刑法條：
毒品危害防制條例第10條：
施用第一級毒品者，處6月以上5年以下有期徒刑。
施用第二級毒品者，處3年以下有期徒刑。


司法院資訊處製作；財團法人民間司法改革基金會備份。
